【裁判字號】    89,國貿,34
【裁判日期】    900331
【裁判案由】    損害賠償
【裁判全文】
臺灣臺北地方法院民事裁定  八十九年國貿字第三四號
    原      告  P.T.Opp.
    法定代理人  丙○○
    原      告  香港商台盛投資管理有限公司
    法定代理人  田玉平暫列）.
    訴訟代理人  丁中原律師
                陳玉玲律師
    被      告  國產汽車股份有限公司  設台北市○○路○段二０三號一樓
    兼  右一人
    法定代理人  己○○  住同右.
    被      告  富邦綜合證券股份有限公司  設台北市○○○路○段一０八號三、
                              .
    法定代理人  壬○○  住同右.
    被      告  建宏證券股份有限公司  設台北市○○○路○段二號七、八樓
    法定代理人  辛○○  住同右.
    被      告  甲○○○ ○○.
                              .
    法定代理人  Peter T.
    被      告  Jardin .
                              .
                              .
    法定代理人  Patrick.
    被      告  庚○○  住台北市○○○路○段一０八號十三樓
    被      告  丁○○  住台北市○○○路○段一０八號十三樓
    被      告  菁英綜合證券股份有限公司  設台北市○○○路○段五六三號七樓
                              .
    法定代理人  乙○○  住同右.
    被      告  中信證券股份有限公司  設台北市○○○路○段九十六號十一樓一
                              .
    法定代理人  王清章  住同右.
    被      告  大華證券股份有限公司  設台北市○○街十七號三樓
    法定代理人  戊○○  住同右.
    右三人共同
    訴訟代理人  林繼恆律師
                翁清坤律師
右當事人間請求損害賠償事件，被告中信證券股份有限公司、大華證券股份有限公司
、菁英證券股份有限公司聲請命原告供訴訟費用之擔保，本院裁定如左：
    主      文
原告應於本裁定送達後十四日內，為被告供訴訟費用擔保金新台幣玖拾伍萬柒仟捌佰
元。
聲請程序費用由原告負擔。
    理      由
一、按原告於中華民國無住所、事務所及營業所者，法院應依被告聲請，以裁定命原
    告供訴訟費用之擔保，民事訴訟法第九十六條第一項前段訂有明文。其目的在避
    免原告將來如受敗訴之判決確定，依法應賠償訴訟費用時，不因其住所、事務所
    及營業所不明，致被告難以求償之虞而設。
二、查本件原告分別為英屬開曼群島籍及香港籍，主事務所分別設於開曼群島喬治城
    及香港，在中華民國境內無住所，事務所及營業所乙節，業據原告起訴狀記載明
    確，且有原告提出之委任書可資佐證，揆諸前開說明，被告聲請原告預供訴訟費
    用之擔保為有理由，應予准許。次查，本件原告起訴主張訴訟標的金額為美金一
    百萬零六十二元五角折合新臺幣三千一百八十七萬六千八百元，除第一審裁判費
    業經原告繳納外，第二、三審之裁判費各為四十七萬八千一百五十二元，加計第
    二、三審之送達郵費各為七百四十八元，合計為九十五萬七千八百元。
三、依民事訴訟法第九十五條及第八十五條第二項裁定如主文。
中      華      民      國    九十      年      三      月    三十一    日
                                            民事第五庭法      官  賴泱樺
右為正本係照原本作成
如對本裁定抗告須於裁定送達後五日內向本院提出抗告狀
中      華      民      國    九十      年      三      月    三十一    日
                                                      書  記  官  孫捷音


司法院資訊處製作；財團法人民間司法改革基金會備份。
